【裁判字號】    97,訴緝,145
【裁判日期】    970829
【裁判案由】    偽造文書等
【裁判全文】
臺灣高雄地方法院刑事判決             97年度訴緝字第145號
公  訴  人  臺灣高雄地方法院檢察署檢察官
被      告  乙○○
                  （現於高雄第二監獄另案執行中）
上列被告因偽造文書等案件，經檢察官提起公訴（96年度偵字第
15834 號），被告為有罪之陳述，本院合議庭裁定改行簡式審判
程序，並判決如下：
    主  文
乙○○犯竊盜罪，累犯，處有期徒刑陸月，減為有期徒刑參月。
又犯行使偽造私文書罪，累犯，處有期徒刑玖月，減為有期徒刑
肆月又拾伍日。應執行有期徒刑柒月。
    事  實
一、乙○○前因竊盜及公共危險案件，經本院於民國92年8 月22
    日以92年度簡字第3255號判決分別判處有期徒刑5 月、4 月
    ，定應執行有期徒刑8 月確定，而於93年9 月22日縮刑期滿
    執行完畢。詎猶不知悔改，竟基於意圖為自己不法所有之竊
    盜犯意，於96年4 月13日上午8 時許，在址設高雄市小港區
    ○○○○路與27街口「甲○○汽車水箱行」辦公室內辦公桌最
    上層之抽屜內，徒手竊取甲○○所有之第一商業銀行小港分
    行存摺（帳號為00000000000 號）及印章；旋即再基於行使
    偽造私文書及意圖為自己不法所有之詐欺取財犯意，於同日
    持甲○○上開之存摺及印章前往第一商業銀行小港分行，在
    取款憑條上填寫提款金額為新臺幣（下同）20萬元，並持上
    開印章在取款憑條上之客戶簽章欄盜蓋「甲○○」之印鑑印
    文於其上，偽造以甲○○名義製作之取款憑條，再持該紙偽
    造之取款憑條，向第一商業銀行小港分行不知情之承辦人員
    提示以為行使之用，致該分行之承辦人員因而陷於錯誤，以
    為係甲○○本人委託領款，而將20萬元交付乙○○，足以生
    損害於甲○○及第一商業銀行小港分行對其客戶提款管理之
    正確性。嗣因甲○○於96年4 月19日接獲第一商業銀行小港
    分行通知表示上開帳戶內存款不足而不能轉帳，始發覺有異
    ，經報警後循線查獲上情。
二、案經高雄市政府警察局小港分局移送臺灣高雄地方法院檢察
    署檢察官偵查起訴。
    理  由
一、本件被告乙○○所犯係死刑、無期徒刑、最輕本刑為3 年以
    上有期徒刑以外之罪，其於準備程序中就被訴事實為有罪之
    陳述，經法官告知簡式審判程序之旨，並聽取公訴人及被告
    之意見後，認為適宜由受命法官獨任進行簡式審判程序，依
    刑事訴訟法第273 條之1 第1 項規定，裁定由受命法官獨任
    進行審判程序，合先敘明。
二、上開犯罪事實，業據被告乙○○於本院行準備程序及審理時
    供承不諱（見本院訴緝卷第31頁背面、第38頁），核與證人
    即被害人甲○○於警詢時指訴相符（見警卷第第6 至9 頁）
    ，並有第一商業銀行小港分行存摺影本1 紙、序時交易紀錄
    表1 份、經被告偽造之取款憑條1 紙、第一商業銀行小港分
    行監視錄影帶翻拍之照片4 張、失竊現場照片6 張等件在卷
    可憑（見警卷第10至16頁），堪認被告之自白核與事實相符
    ，自足信為真實，應採為有罪之證據，是被告之上開犯行，
    洵堪認定。
三、論罪、科刑：
  (一)核被告乙○○所為，係犯刑法第320 條第1 項之竊盜罪、同
    法第216 條、第210 條之行使偽造私文書罪、同法第339 條
    第1 項之詐欺取財罪。被告盜用「甲○○」印章之行為，為
    偽造取款憑條之部分行為，另偽造取款憑條之低度行為，為
    行使之高度行為所吸收，均不另論罪。又被告持偽造之取款
    憑條向第一商業銀行小港分行不知情之承辦人員領取款項之
    部分，係以一行為犯行使偽造私文書、詐欺取財罪，為想像
    競合犯，應依刑法第55條之規定，從一重之行使偽造私文書
    罪處斷。被告所犯上開竊盜罪間及行使偽造私文書罪間，犯
    意各別，行為互殊，應予分論併罰。又被告有如上事實欄所
    述前科事實，有前開臺灣高等法院被告前案紀錄表1 份在卷
    可查，其於93年9 月22日受有期徒刑之執行完畢後，5 年以
    內故意再犯本件有期徒刑以上之罪，均為累犯，均應依刑法
    第47條第1 項之規定加重其刑。
  (二)爰審酌被告不思勤奮工作以賺取應得之報酬，竟為謀取不法
    利益，擅自竊取被害人之存摺、印章並持以盜領財物，所為
    確應予非難，惟念其犯後終能坦承犯行，態度尚可等一切情
    狀，分別量處如主文所示之刑。又被告就本件犯行係在96年
    4 月24日以前所為，所犯為中華民國九十六年罪犯減刑條例
    第3 條以外之罪，而其於96年9 月6 日經本院通緝，嗣於96
    年10月22日緝獲，復又於97年3 月21日經本院通緝，再於97
    年7 月25日緝獲，亦有本院通緝稿2 份、高雄縣政府警察局
    仁武分局通緝案件移送書及高雄縣政府警察局鳳山分局通緝
    案件移送書各1 份在卷足徵（見本院訴字卷第41、45、116
    頁，本院訴緝卷第1 頁），是其被2 次通緝及緝獲之時間，
    均係在中華民國九十六年罪犯減刑條例施行後，非屬該條例
    第5 條所定限制適用減刑之情形，爰此，均依該條例第7 條
    、第2 條第1 項第3 款規定，應減其刑2 分之1 ，並定其應
    執行之刑，以資懲儆。至盜用印章所生之印文，並非在刑法
    第219 條沒收之列，又被告所偽造之取款憑條私文書，業已
    交銀行收執，並非被告所有之物，是不另予宣告沒收。
據上論斷，應依刑事訴訟法第273 條之1 第1 項、第299 條第1
項前段，刑法第320 條第1 項、第216 條、第210 條、第339 條
第1 項、第47條第1 項、第55條、第51條第5 款，刑法施行法第
1條 之1 ，中華民國九十六年罪犯減刑條例第2 條第1 項第3 款
、第7 條，判決如主文。
本案經檢察官呂乾坤到庭執行職務。
中    華    民    國    97    年    8     月    29    日
                  刑事第十二庭    法  官  葉文博
以上正本證明與原本無異。
如不服本判決應於收受本判決後10日內向本院提出上訴書狀，並
應敘述具體理由，如未敘述上訴理由者，應於上訴期間屆滿後20
日內補提理由書狀於本院（均須按他造當事人之人數附繕本）「
切勿逕送上級法院」。
中    華    民    國    97    年    8     月    29    日
                                  書記官  李柏親
附錄本判決論罪之法條：
刑法第210 條
（偽造變造私文書罪）
偽造、變造私文書，足以生損害於公眾或他人者，處5 年以下有
期徒刑。
刑法第216 條
（行使偽造變造或登載不實之文書罪）
行使第210 條至第215 條之文書者，依偽造、變造文書或登載不
實事項或使登載不實事項之規定處斷。
刑法第320 條
（普通竊盜罪、竊佔罪）
意圖為自己或第三人不法之所有，而竊取他人之動產者，為竊盜
罪，處5 年以下有期徒刑、拘役或5 百元以下罰金。
意圖為自己或第三人不法之利益，而竊佔他人之不動產者，依前
項之規定處斷。
前二項之未遂犯罰之。
刑法第339 條
（普通詐欺罪）
意圖為自己或第三人不法之所有，以詐術使人將本人或第三人之
物交付者，處5 年以下有期徒刑、拘役或科或併科1 千元以下罰
金。
以前項方法得財產上不法之利益或使第三人得之者，亦同。
前二項之未遂犯罰之。


司法院資訊處製作；財團法人民間司法改革基金會備份。
